【裁判字號】    95,易,3444
【裁判日期】    951222
【裁判案由】    加重竊盜
【裁判全文】
臺灣臺中地方法院刑事判決              95年度易字第3444號
公  訴  人  臺灣臺中地方法院檢察署檢察官
被      告  乙○○
            戊○○
上列被告等因加重竊盜案件，經檢察官提起公訴（95年度偵字第
23647號），本院判決如下：
    主    文
乙○○共同攜帶兇器竊盜，未遂，累犯，處有期徒刑陸月，如易
科罰金，以新臺幣壹仟元折算壹日。
戊○○共同攜帶兇器竊盜，未遂，處有期徒刑伍月，如易科罰金
，以新臺幣壹仟元折算壹日。
    犯罪事實
一、乙○○於民國92、93年間，曾犯竊盜罪、違反動產擔保交易
    法罪，經本院分別判處有期徒刑六月、三月，定應執行刑為
    有期徒刑八月確定，並於94年6月11日執行完畢。猶不知悔
    改，復與戊○○基於意圖為自己不法所有之犯意聯絡，於95
    年10月3日16時30分許，由乙○○騎駛車牌號碼JCD-176號重
    型機車搭載戊○○，至臺中縣梧棲鎮○○路○段1巷1號旁之
    空地，由戊○○持其所拾獲客觀上具有危險性可供兇器使用
    之T型六角扳手二支，著手撬開丁○○所有停在該處車牌號
    碼QV-9082號自小貨車之左邊車門，欲竊取車內財物（公訴
    人誤認為欲竊取該自小貨車），乙○○則在一旁把風，惟見
    車內沒有價值財物可偷後，兩人即共乘原機車離去，而未得
    逞。渠二人之行為經當時在附近工作之甲○○發覺後，立即
    報警並通知丁○○一起駕車自後追捕，乙○○騎駛機車發現
    有人追捕，即因緊張而摔倒，戊○○因而從後座摔下來遭甲○○等人逮捕，乙○○則再騎上機車獨自逃逸，迄當日16時
    55分許，在臺中縣梧棲鎮○○街141巷26號對面之稻田內為
    據報趕到之警察查獲，警察並在戊○○身上扣得該二支T型
    六角扳手。
二、案經臺中縣警察局清水分局報請臺灣臺中地方法院檢察署檢
    察官偵查起訴。
    理    由
一、訊據被告乙○○、戊○○均矢口否認有竊取QV-9082號自小
    貨車或車內財物之意思。被告乙○○辯稱：當天伊騎駛機車
    搭載被告戊○○欲去找朋友，途經案發地點附近，渠二人各
    自去小便，伊小便回來後，看到被告戊○○站在該自小貨車
    旁邊，伊就跟被告戊○○說：我們走了，伊就騎機車搭載被
    告戊○○離開，騎了約二公里，就有人追來說渠二人偷他車
    內的電路板，被告戊○○就下來跟他們理論，伊就獨自騎機
    車走了。被告戊○○辯稱：伊雖然有打開該自小貨車的車門
    後又關起來，但伊沒有竊盜的意圖，伊不知道為什麼會有這
    個舉動，可能與伊患有精神分裂症有關云云。
二、經查，證人甲○○於95年12月15日在本院具結證稱：「（
    問：95年10月3日下午4時30分左右在臺中縣梧棲鎮○○路○
    段1巷1號旁空地，你有看到被告兩人？）有」、「（問：你
    看到當時被告二人在做什麼？）他們就先走進空地，再走出
    去，過一會兒再走進來，走近車子旁邊，我就去叫人來」、
    「（問：你看到是被告二人一起走向車子？）對」、「（問
    ：你叫人出來之後，有看到被告二人在做什麼？）沒有，他
    們已經共騎機車離開」、「（問：事後檢查自小貨車有無損
    傷？）車門被撬開」、「（問：你判斷被告二人是在什麼情
    況下離開現場？）可能車子裡面沒有什麼東西」、「（問：
    你們出來被被告看見，被告才逃離開，還是你們出來的時候
    ，被告已經離開？）我們出來的時候，被告已經騎機車離開
    約一百公尺」、「（被告乙○○問：你說有兩個人在車旁邊
    ，請你確認我是否有在車子旁邊？）有，在庭的被告二人一
    起走向車子」、「（問：你們出來的時候，看到被告騎機車
    離開，為何會先抓到一個？）因為我們開車去攔，他們機車
    倒下，後座的人就摔下來，就被我們抓住，騎機車的人就跑
    了」、「（問：被你們先抓到的第一個人即被告戊○○，他
    的精神狀況如何？）跟正常人一樣」（參本院卷第39～43頁
    筆錄），證人丁○○於95年12月15日在本院具結證稱：「
    （問：你在95年10月3日下午4時30分是否有將QV-9082號自
    小貨車停放在臺中縣梧棲鎮○○路○段1巷1號旁的空地？）
    有，我在下午1點的時候停放的，停放的時候我有用鑰匙將
    門鎖起來，且我有確認有上鎖」、「（問：你是怎麼發現有
    人在竊取這部車？）經朋友甲○○呼叫才知道，過來的時候
    ，甲○○說是我們目前看到的那兩位要騎機車離開的人，當
    時他們距離車子一百公尺左右」、「（問：車子有沒有被損
    害？）門被撬開，鎖有損壞的痕跡」、「（問：車門鎖原來
    是完好的？）是的」、「（問：你們抓到第一個人即被告戊○○的時候，他的精神狀況如何？）跟正常人一樣」（參本
    院卷第44～46頁筆錄），被告戊○○於95年10月3日在警
    詢中供稱：「（問：現在時間是95年10月3日17時43分，你
    是否同意接受詢問，你現在精神狀況為何？意識是否清楚？
    ）我同意接受詢問，正常，意識清楚」、「（問：你在案發
    現場有何人在場，你在做何事？）現場有乙○○在場，乙○○叫我手持T字型扳手開QV-9082號自小貨車車門」、「（問
    ：乙○○在場做何事？）乙○○站在車後方把風，看有沒有
    人來」、「（問：你如何竊取汽車？）我使用T字型扳手由
    駕駛座車門鑰匙孔插入轉動後車門就可以開啟」、「（問：
    乙○○全身都是污泥是如何得來的？）是乙○○人藏匿在田
    裡所造成的」（參警卷第2～3頁筆錄），被告乙○○於95
    年10月3日在警詢中供稱：「（問：在案發現場有何人在場
    ，你在做何事？）現場有戊○○在場，戊○○手持T字型扳
    手開QV-9082號自小貨車車門，而我在旁邊觀看」、「（問
    ：戊○○指認你在現場做把風工作，你作何解釋？）對，我
    是在車後方作把風工作，沒錯」、「（問：當時是何人提議
    ？何人先行著手竊盜QV-9082號自小貨車？）均是戊○○提
    議，著手竊盜自小貨車QV-9082號」、「（問：警方於何時
    在何地將你逮捕？現場查獲何交通工具？）警方於95年10月
    3日16時55分許，在臺中縣梧棲鎮○村里○○街141巷26號前
    將我逮捕，現場查獲我所藏匿在對面稻田作案用交通工具重
    機車」、「（問：警方為何會在梧棲鎮○村里○○街141巷2
    6號前逮捕你？）因為我竊盜自小貨車被被害人發現而逃往
    臺中縣梧棲鎮○村里○○街141巷26號前為警方所逮捕」、
    「（問：你與戊○○為何要竊盜自小貨車？）我與戊○○正
    好在自小貨車旁上廁所，看到自小貨車而臨時起意竊盜的」
    、「（問：你與戊○○竊盜自小貨車的目的為何？）我們是
    想竊盜車內的財物」（參警卷第9頁筆錄）。綜以上四人所
    言，可知被告二人當天係臨時起意想要竊取QV-9082號自小
    貨車內之財物，而由被告戊○○持扳手著手破壞門鎖打開車
    門後，發現沒有價值財物可偷而自行離去，且案發後證人甲○○、丁○○隨即逮獲被告戊○○時，均覺得被告戊○○很
    正常，於案發後約一小時，被告戊○○在警察局製作筆錄時
    ，也稱自己精神狀況正常，被告乙○○於被告戊○○被逮獲
    後，即獨自騎機車離去，並躲在臺中縣梧棲鎮○○街141巷2
    6號對面之稻田裡，而按被告二人當天果真是要一起去找朋
    友而非竊盜未遂心虛，於遭人追捕時，自可以停下機車解釋
    清楚或報警，焉有於被告戊○○自機車後座摔下來後，被告
    乙○○獨自騎機車離去，並躲在稻田裡致自己全身沾染污泥
    之理。本院因認被告二人所辯，均係卸責之詞，不足採信。
    此外本件復有案發現場、JCD-176號機車藏放在稻田裡、被
    告乙○○身上沾滿污泥之照片十八張附卷可稽，及扣案之T
    型六角扳手二支足憑。本件事證明確，被告二人之犯行均堪
    認定。
三、按T型六角扳手係鐵製器械，前端成尖狀（參警卷第32頁照
    片），足以撬開車門鎖，依通常社會觀念，足認為有使人生
    命身體安全發生危險之虞，為可供兇器使用之物。故核被告
    二人所為，均係犯刑法第321條第1項第3款、第2項之攜帶兇
    器竊盜未遂罪，均依刑法第25條第2項之規定減輕其刑。又
    被告二人有犯意聯絡及行為分擔，均為共同正犯。再被告乙○○於92、93年間，曾犯竊盜罪、違反動產擔保交易法罪，
    經本院分別判處有期徒刑六月、三月，定應執行刑為有期徒
    刑八月確定，並於94年6月11日執行完畢，此有臺灣高等法
    院被告前案紀錄表在卷可證，其受徒刑之執行完畢後，五年
    以內故意再犯本件有期徒刑以上之罪，為累犯，依刑法第47
    條第1項規定，應加重其刑，其以上刑罰之加減，先加後減
    之。爰審酌被告二人犯後均飾詞卸責態度不佳，所為影響社
    會治安非微，及被害人除車門鎖被損壞外幸無其他財物損失
    等一切情狀，分別量處如主文所示之刑，並均諭知易科罰金
    之折算標準。公訴人雖請求判處被告乙○○有期徒刑七月，
    被告戊○○有期徒刑六月，然本院忖諸本件情節尚輕，且被
    告二人於本院審理中雖否認犯行，但於警詢中均已坦承所為
    ，均非狡詐冥頑之輩等情，認前揭所宣告之刑已足收懲儆之
    效，公訴人所求刑度稍嫌過重，不足憑採。另本件雖扣得T
    型六角扳手二支，惟被告戊○○自警詢初起至本院審理時均
    一再供稱該二支扳手係其所拾獲非其所有在卷，今因該二支
    扳手係遭他人所拋棄或係因故離本人所持有，尚無證據可資
    證明，故非能擅斷被告戊○○另犯侵占遺失物罪或已取得該
    二支扳手之所有權，本院乃不併予宣告沒收，附此敘明。
據上論斷，應依刑事訴訟法第299條第1項前段，刑法第28條、第
321條第1項第3款、第2項、第25條第2項、第47條第1項、第41條
第1項前段，判決如主文。
本案經檢察官丙○○到庭執行職務。
中    華    民    國    95    年    12    月    22    日
                        審判長  法  官  陳慧珊
                                法  官  許月馨
                                法  官  李秋娟
上為正本係照原本作成
如不服本判決，應於送達後十日內向本院提出上訴狀（須附繕本
），上訴於臺灣高等法院臺中分院。
                                書記官  吳慕先
中    華    民    國    95    年    12    月    22    日
附錄論罪科刑法條
中華民國刑法第321條（加重竊盜罪）
犯竊盜罪而有左列情形之一者，處6月以上、5年以下有期徒刑：
一於夜間侵入住宅或有人居住之建築物、船艦或隱匿其內而犯之
  者。
二毀越門扇、牆垣或其他安全設備而犯之者。
三攜帶兇器而犯之者。
四結夥三人以上而犯之者。
五乘火災、水災或其他災害之際而犯之者。
六在車站或埠頭而犯之者。
前項之未遂犯罰之。附錄論罪科刑法條


司法院資訊處製作；財團法人民間司法改革基金會備份。
